【裁判字號】    89,基小,48
【裁判日期】    890320
【裁判案由】    給付管理費
【裁判全文】
臺灣基隆地方法院基隆簡易庭小額民事判決  八十九年基小字第四十八號
  原      告  富景天下公寓大廈管理委員會
  法定代理人  丙○○
  訴訟代理人  甲○○
  被      告  乙○○
  訴訟代理人  郭鴻章
右當事人間給付管理費事件，本院判決如左：
主      文：
被告應給付原告新台幣壹萬陸仟壹佰捌拾貳元。
訴訟費用新臺幣伍佰壹拾柒元由被告負擔。
本判決得假執行。
訴訟標的及理由要領：
一、原告起訴主張被告係富景天下社區之住戶，而依該社區前於民國八十三年間即已
    成立富景天下社區守望相助管理委員會，依該管理委員會決議，各住戶之管理費
    依其所有權狀坪數為基準，每坪收取新台幣（下同）二十五元，被告之房屋坪數
    為三五．九七七坪，自民國八十三年一月起至八十四年六月止，共積欠一萬六千
    一百八十二元之管理費未付，嗣八十四年六月二十八日公寓大廈管理條例公布，
    原告則依據該法令，成為富景天下公寓大廈管理委員會，繼續為富景天下社區之
    管理事宜，而被告迭經催討前揭積欠之管理費未據履行，為此提起本訴。並提出
    富景天下社區守望相助管理委員會會議記錄、收費明細表、公寓大廈管理組織報
    備證明、應付管理費計算表、存證信函為證。
二、被告固對原告請求之管理費並未繳納未予爭執，惟以原告名稱為富景天下公寓大
    廈管理委員會，並非富景天下社區守望相助管理委員會，二者並不相同，且其有
    繳納管理費之義務應自公寓大廈管理條例公布生效才開始發生，原告無權請求該
    條例尚未生效之管理費等語置辯。
三、首查，「富景天下社區管理委員會」與「富景天下社區守望相助管理委員會」二
    者名稱雖不同，但究其所管理者均係富景天下社區之公共事務，而其組成員均為
    富景天下社區中全體區分所有權人，而其財務來源亦均係全體區分所有權人繳納
    之費用，是二者顯屬同一之非法人團體，而名稱僅為稱呼代號，不得僅以名稱之
    差異為判斷同一性之唯一依據。是以二者既屬同一非法人團體，原告自得以現在
    之名稱提起本件訴訟。次查，公寓大廈管理條例於八十四年六月二十八日公布施
    行，固無溯及既往效力，然該條例就其施行前公寓大廈等區分所有建物之附屬建
    物，其共用或約定共用部分之修繕、管理、維護、修繕費及其他負擔，無特別規
    定，而前揭費用本質上為共有物之管理費，被告既為富景天下社區之區分所有權
    人，就該社區共有建物部分所生之上開費用，於該條例施行前依民法第七百九十
    九條、第八百二十二條第一項之規定，除共有人間另有約定外，於該條例施行後
    依同條例第十條第二項、第三項、第十八條第一項第一款規定，除區分所有權人
    會議或規約另有規定者外，均應各按其所有部分之價值分擔之，是不論於公寓大
    廈管理條例施行前後，各區分所有權人皆應按區分所有權人會議決議繳交其共用
    或約定共用部分之管理費用，而被告繳納管理費之收費標準，有原告提出之會議
    紀錄足憑，是以被告徒以公寓大廈管理條例無溯及既往之規定，辯稱伊無需支付
    該條例公布施行前之管理費用云云，容有誤會。
四、縱上所述，原告請求被告如數給付積欠之管理費，核無不合，應予准許。
五、本件係依小額訴訟程序為被告敗訴之判決，應依職權宣告假執行。
中      華      民      國    八十九    年      三      月    二十      日
~B臺灣基隆地方法院基隆簡易庭
~B    法      官  王  翠  芬
右正本證明與原本無異。
對於本件判決如有不服，應於收受送達後廿日內向本院提出上訴書狀，上訴於本院合
議庭，並按他造當事人之人數附具繕本。當事人之上訴，非以判決違背法令為理由不
得為之，上訴狀應記載上訴理由，表明下列各款事項：
(一)原判決所違背之法令及其具體內容。
(二)依訴訟資料可認為原判決有違背法令之具體事實。
中      華      民      國    八十九    年      三      月    二十二    日
~B    法院書記官  陳  淑  慧


司法院資訊處製作；財團法人民間司法改革基金會備份。
